臺灣基隆地方法院基隆簡易庭小額民事判決
原　　　告　臺灣銀行股份有限公司
法定代理人　張明道
訴訟代理人　楊基隆
　　　　　　袁立佳
被　　　告　陳孝怡
　　　　　　陳孝榮
　　　　　　陳孝輔
上列當事人間請求清償債務事件，本院於民國100年6月21日言詞
辯論終結，判決如下：
    主  文
被告陳孝怡、陳孝榮應於繼承被繼承人陳建國之遺產範圍內，與
被告陳孝輔連帶給付原告新臺幣萬陸仟捌佰捌拾元，及如附
表所示之利息暨違約金。
訴訟費用新臺幣壹仟貳佰元由被告連帶負擔。
本判決得假執行。
    事實及理由
一、按訴狀送達後，原告不得將原訴變更或追加他訴，但擴張或
    減縮應受判決事項之聲明者，不在此限，民事訴訟法第 255
    條第1項第3款定有明文。經查，原告於起訴時請求被告應給
    付新臺幣（下同）36,883元，及自民國98年7月1日起至清償
    日止，按年息2.55％計算之利息，暨自98年8月2日起至清償
    日止，逾期在6個月以內者，按借款利率10%、逾期超過6個
    月者，按借款利率20%加計違約金；嗣於本院100年5月18日
    言詞辯論期日時，減縮該項聲明為被告陳孝怡、陳孝榮在繼
    承被繼承人陳建國遺產範圍內，與被告陳孝輔連帶給付原告
    如上開本金36,883元及其利息、違約金，核原告係減縮應受
    判決事項之聲明，揆諸前開規定，應予准許。
二、原告主張：被告陳孝輔於就讀私立崇右技術學院時，邀同訴
    外人即被繼承人陳建國為連帶保證人，與原告簽訂放款借據
    ，向原告借用1筆就學貸款36,883元，約定借款人應於本教
    育階段學業完成或退伍後滿1年之日起依年金法分12期，按
    月攤還本息，如不依期償還本息，即喪失期限利益，除依借
    款利率計付遲延利息外，另本金自到期日起，利息自付息日
    起，逾期在6個月以內者，按借款利率10%、逾期超過6個月
    者，按借款利率20%加計違約金，上開借款債務並由訴外人
    陳建國為連帶保證人。而訴外人即連帶保證人陳建國於96年
    9月1日死亡，其第一順位繼承人陳孝宇、陳孝光、陳孝聿均
    已辦理拋棄繼承並經本院准予備查在案，被告陳孝怡、陳孝
    榮、陳孝輔依民法第1138規定為第一順位之法定繼承人且並
    未於法定期限內聲請拋棄繼承或限定繼承，自應依民法第11
    48條之規定繼承其連帶保證債務。繼而被告陳孝輔於98年8
    月1日起即未依約繳款，尚積欠原告本金36,883元，及自98
    年7月1日起至清償日止，按年息2.55%計算之利息，暨自98
    年8月2日起至清償日止，逾期在6個月以內者，按借款利率
    10 %、逾期超過6個月者，按借款利率20%加計違約金等債務
    未清償，被告陳孝怡及陳孝榮等既繼承被繼承人陳建國之連
    帶保證債務，自應負清償之責。為此依據消費借貸及繼承之
    法律關係提起訴訟，聲明如主文第1項所示。
三、被告等經合法通知而未到庭，亦未提出書狀為任何聲明或陳
    述。
四、經查，被告陳孝怡、陳孝榮為被繼承人即連帶保證人陳建國
    之繼承人，此有被繼承人即連帶保證人陳建國及被告陳孝怡
    、陳孝榮、陳孝輔之戶籍登記資料在卷可稽，其亦未為拋棄
    或限定繼承，有本院100年3月3日基院義民如字第02485號函
    附卷可稽，本應繼承被繼承人陳建國之連帶保證債務與被告
    陳孝輔就系爭借款負連帶清償之責。又原告主張之上開事實
    ，業據提出與其主張相符之放款借據（就學貸款專用）、就
    學貸款放出查詢單、利率資料等件影本為證，堪認原告之主
    張為可採。從而，原告依消費借貸契約、連帶保證契約及繼
    承之法律關係請求被告陳孝怡、陳孝榮於繼承被繼承人陳建
    國之遺產範圍內，與被告陳孝輔連帶給付如主文第1項所示
    之本金、利息及違約金，為有理由，應予准許。
五、本件係關於請求給付金錢之訴訟，標的金額在10萬元以下，
    適用民事訴訟法所定小額訴訟程序，本院既為被告敗訴之判
    決，即應依民事訴訟法第436 條之20規定，依職權宣告假執
    行。
六、本件訴訟費用部分，非屬被繼承人陳建國遺產中之債務，尚
    無前揭繼承債務以所得遺產為限，負清償責任規定之適用，
    附此敘明。
七、訴訟費用1,200元由被告連帶負擔。
中    華    民    國   100    年    6     月    30    日
                  基隆簡易庭法  官  王翠芬
以上正本係照原本作成。
對於本件判決如有不服，應於收受送達後20日內向本院提出上訴
書狀，上訴於本院合議庭，並按他造當事人之人數附具繕本。
當事人之上訴，非以判決違背法令為理由不得為之，上訴狀應記
載上訴理由，表明下列各款事項：
(一)原判決所違背之法令及其具體內容。
(二)依訴訟資料可認為原判決有違背法令之具體事實。
中    華    民    國   100    年    6     月    30    日
                            書記官  李一農
┌───────────────────────────────────┐
│附表（100年度基小字第631號） ：                                       │
├──┬─────┬─────────────┬────────────┤
│編號│ 請求金額 │  利                   息 │ 違        約        金 │
│    │（新臺幣）├────────┬────┼────────────┤
│    │          │起     迄     日│年 利 率│ 計 算 之 期 間 及 利 率│
├──┼─────┼────────┼────┼────────────┤
│ 1  │36,883元  │自98年7月1日起至│ 2.55％ │自98年8月2日起至清償日止│
│    │          │清償日止        │        │，其逾期在6個月內部分， │
│    │          │                │        │按左列利率之10％計算；其│
│    │          │                │        │逾期超過6個月部分，按左 │
│    │          │                │        │列利率之20％計算。      │
├──┼─────┼────────┴────┼────────────┤
│合計│36,883元  │                          │                        │
└──┴─────┴─────────────┴────────────┘